臺灣高等法院刑事判決
109年度交上訴字第155號
上  訴  人  臺灣桃園地方檢察署檢察官 
被      告  池柏毅



上列上訴人因被告過失致死案件，不服臺灣桃園地方法院108年
度審交訴字第197號，中華民國109年5月18日第一審判決（起訴
案號：臺灣桃園地方檢察署108年度偵字第17498號），提起上訴
，本院判決如下：
    主  文
上訴駁回。
    事實及理由
一、經本院審理結果，認第一審以被告池柏毅犯修正後刑法第27
    6條之過失致人於死罪，判處有期徒刑6月，並諭知易科罰金
    之折算標準為新臺幣1,000元折算1日，認事用法及量刑均無
    不當，應予維持，除關於第一審判決書事實及理由欄二所載
    證據部分應補充記載「被告於本院之自白」外，餘均引用第
    一審判決書記載之事實、證據及理由（如附件）。
二、檢察官上訴意旨略以：原判決認定被告為肇事主因，致被害
    人林仁傑不幸死亡，造成被害人家屬無法彌補之損害，迄今
    未與被害人家屬達成和解等情屬實，被告亦未真誠向告訴人
    周月華表示歉意，顯然毫無悔意，原審量刑難認妥適云云。
    惟查量刑判斷當否之準據，應就判決之整體觀察為綜合考量
    ，為求個案裁判之妥當性，法律賦予法院裁量之權，量刑輕
    重，係屬事實審法院得依職權自由裁量之事項，苟其量刑已
    以行為人之責任為基礎，並斟酌刑法第57條各款所列情狀而
    未逾越法定刑度，如無偏執一端，致明顯失出失入情形，並
    具妥當性及合目的性，符合罪刑相當原則，即不得遽指為違
    法。易言之，關於刑之量定，係實體法上賦予法院得為自由
    裁量之事項，倘其未有逾越法律所規定之範圍，或濫用其權
    限，即不得任意指摘為違法。原判決關於科刑部分，業於理
    由內具體說明其審酌之根據及理由，既未逾越法定刑度，客
    觀上亦無偏執一端致明顯失出失入之裁量權濫用，復已審酌
    前揭上訴意旨所稱被告之過失情節、犯罪所生之損害、犯罪
    後未與告訴人達成和解等態度，而為適法之量刑，難認有何
    失之過輕。原審就科刑裁量權之行使，既未逾越法律所規定
    之範圍，或濫用其權限，自不能遽指為違法或不當。檢察官
    上訴執前詞指摘原審量刑不當，為無理由，應予駁回。
據上論斷，應依刑事訴訟法第373條、第368條，判決如主文。
本案經檢察官滕治平到庭執行職務。
中　　華　　民　　國　　109 　年　　11　　月　　12　　日
                  刑事第十六庭  審判長法　官  葉騰瑞
                                      法　官  廖紋妤
                                      法　官  陳芃宇
以上正本證明與原本無異。
如不服本判決，應於收受送達後20日內向本院提出上訴書狀，其
未敘述上訴之理由者並得於提起上訴後20日內向本院補提理由書
（均須按他造當事人之人數附繕本）「切勿逕送上級法院」。
                                      書記官  李佳芬
中　　華　　民　　國　　109 　年　　11　　月　　19　　日